白葡萄酒质量探索   --王蜜海
========================================================

```{r echo=FALSE, message=FALSE, warning=FALSE, packages}
# 加载你最终使用的所有组件
# 在这个代码块的分析中。

# 注意，在这个代码块中，将参数 "echo" 设为假。
# This prevents the code from displaying in the knitted HTML output.这可以避免代码混入 HTML 输出显示。
# 应当在文件中，对所有代码块设为 echo=FALSE 。

library(ggplot2)
library(gridExtra)
library(GGally)
suppressMessages(library(dplyr))
```

```{r echo=FALSE, Load_the_Data}
# 加载数据
setwd('C:/Users/Administrator.2013-20770721LB/Desktop/探索性数据分析_课件/项目')
wine <- read.csv('wineQualityWhites.csv')
wine <- subset(wine,select= -c(X))

```
在本报告中探索4898条白葡萄酒样品的11种化学成分及其质量评分。

```{r echo=FALSE, Univariate_Plots}
dim(wine)
str(wine)
summary(wine)
```


# 单变量绘图选择

下面作出各指标的分布图。  
```{r echo=FALSE}
ggplot(aes(fixed.acidity),data=wine)+
  geom_histogram(binwidth = 0.1)+
  scale_x_continuous(breaks = 3:18)
```

fixed.acidity呈现正态分布。

```{r echo=FALSE}
ggplot(aes(volatile.acidity),data=wine)+
  geom_histogram(binwidth = 0.01)+
  scale_x_continuous(breaks = seq(0,1.2,by=0.1))
summary(wine$volatile.acidity)

ggplot(aes(citric.acid),data=wine)+
  geom_histogram(binwidth = 0.01)+
  scale_x_continuous(breaks = seq(0,1.5,by=0.1))
summary(wine$citric.acid)
```
volatile.acidity和citric.acid浓度要比fixed.acidity小一个量级。可能因此对quality的影响要小一些。也大致是正态分布。  

作residual.sugar的分布图：

```{r echo=FALSE}
sugar1<-ggplot(aes(residual.sugar),data=wine)+
  geom_histogram(binwidth = 0.1)+
  scale_x_continuous()
sugar2<-ggplot(aes(log10(residual.sugar)),data=wine)+
  geom_histogram(binwidth = 0.01)+
  scale_x_continuous()
grid.arrange(sugar1, sugar2, nrow = 2)
```

sugar是长尾分布，离群值很远，总体在0~20个单位之间。使用log10对数转化得到双峰分布。可以依此分为两组。

```{r echo=FALSE}
ggplot(aes(chlorides),data=wine)+
  geom_histogram(binwidth = 0.001)+
  scale_x_continuous()
summary(wine$chlorides)
```

chlorides的含量与volatile.acidity和citric.acid在一个量级，大部分的含量在0.03~0.05之间。
下面考察硫化物的含量：

```{r echo=FALSE}

ggplot(aes(free.sulfur.dioxide),data=wine)+
  geom_histogram(binwidth = 1)+
  scale_x_continuous()

ggplot(aes(total.sulfur.dioxide),data=wine)+
  geom_histogram(binwidth = 1)+
  scale_x_continuous()

ggplot(aes(sulphates),data=wine)+
  geom_histogram(binwidth = 0.01)+
  scale_x_continuous()
```

sulphates含量较低，sulfur.dioxide含量可观。
接下来是一些物化性质：

```{r echo=FALSE}
ggplot(aes(density),data=wine)+
  geom_histogram(binwidth = 0.0001)+
  scale_x_continuous(limits = c(.98,1.01))

ggplot(aes(pH),data=wine)+
  geom_histogram(binwidth = 0.01)+
  scale_x_continuous()

ggplot(aes(alcohol),data=wine)+
  geom_histogram(binwidth = 0.1)+
  scale_x_continuous()


```

可见白葡萄酒酸度较高，酒精含量分布挺广，没有统一的标准。

```{r echo=FALSE}
ggplot(aes(quality),data=wine)+
  geom_histogram()+
  scale_x_continuous(breaks=3:9)


```

评分以中等水平为主。

```{r echo=FALSE}
#将quality分为'low','medium','high'三级。
wine$qlevel <- 'medium'
wine$qlevel <- ifelse(wine$quality<6,'low',wine$qlevel)
wine$qlevel <- ifelse(wine$quality>6,'high',wine$qlevel)
wine$qlevel <- factor(wine$qlevel,
                      levels = c('low','medium','high'),ordered = TRUE,labels =c('low','medium','high') )

#根据residual.sugar分组为少糖和多糖
wine$slevel <- ''
wine$slevel <- ifelse(wine$residual.sugar>3,'high.sugar','low.sugar')
wine$slevel <- factor(wine$slevel,
                      levels = c('low.sugar','high.sugar'),ordered = TRUE,labels = c('low.sugar','high.sugar'))



ggplot(aes(x=quality,y=..density..),data=wine)+
  geom_histogram()+
  scale_x_continuous(breaks=3:9)+
  facet_wrap(~slevel)
by(wine$quality,wine$slevel,summary)

```
根据residual.sugar以3g/dm^3为界分组为少糖和多糖，作得分的频率直方图。可见，糖分较低的组的得分表现要比糖分较高的组略好。

```{r echo=FALSE}
#添加outlier列，outlier代表任意一个指标处于离群值，normal是较为普遍的数据


wine$outlier <- ''
wine$outlier <- ifelse(
                   wine$fixed.acidity<4.5
                 | wine$fixed.acidity>10
                 | wine$volatile.acidity >0.65
                 | wine$citric.acid >0.8
                 | wine$residual.sugar>20
                 | wine$chlorides>0.1
                 | wine$free.sulfur.dioxide>100
                 | wine$total.sulfur.dioxide>270
                 | wine$total.sulfur.dioxide<20
                 | wine$pH<2.8
                 | wine$pH>3.7
                 | wine$sulphates>0.9,
                 'outlier','normal')

ggplot(aes(x=quality,y=..density..),data=wine)+
  geom_histogram()+
  scale_x_continuous(breaks=3:9)+
  facet_wrap(~outlier)
by(wine$quality,wine$outlier,summary)



```
将指标中具有明显离群值的归为outlier组。可见，普遍分布的得分表现更好。



# 单变量分析

### 你的数据集结构是什么？
13个变量，4898条数据。  

其中有如下几类指标——  
酸类：fixed acidity，volatile acidity，citric acid  
糖类：residual sugar  
氯化物类：chlorides  
硫化物类：free sulfur dioxide，total sulfur dioxide，sulphates  
物化属性：density，pH，alcohol  

大部分属性具有正态分布的特征。  
citric acid在0.5(g/dm^3)附近，residual sugar在1(g/dm^3)附近可看到集中趋势。  
氯化物及酸类有少量离群值。

### 你的数据集内感兴趣的主要特性有哪些？
探索两个方面：白葡萄酒中成分的含量或其组合是如何影响其评分的；某种成分过多或过少会导致怎样的评分结果。  
alcohol是酒类最主要的特征；residual.sugar跨度较大，且能划分出特征集中的‘少糖’组，可以作为分类依据。这两者都值得仔细探索。

### 你认为数据集内哪些其他特征可以帮助你探索兴趣特点？
其他指标都可以作为quality的自变量来探索。

### 根据数据集内已有变量，你是否创建了任何新变量？
创建了sugar和quality的因子变量slevel,qlevel.区分指标中是否有离群值的outlier.

### 在已经探究的特性中，是否存在任何异常分布？你是否对数据进行一些操作，如清洁、调整或改变数据的形式？如果是，你为什么会这样做？
有一些离群值。他们可能在原趋势上产生适得其反的效果，影响线性模型的发挥，也不具有普遍意义。添加outlier列表示。
quality打分共有7个跨度，将其分为四组。将糖分较少的单独划为一组。这样便于组间相互比较。


# 双变量绘图选择

猜想口感可能取决于各口味的平衡度。创建新的变量sd，代表了acid sugar chlorides sulfur alcohol 五类物质的相对含量排名的标准差。  
加入三项物质间比例的指标：  
acid.bar.sugar=acid/sugar  
sugar.bar.chlorides=sugar/chlorides  
sugar.bar.alcohol=sugar/alcohol  
```{r echo=FALSE, Bivariate_Plots}

wine2 <- read.csv('wineQualityWhites.csv')
wine2 <- subset(wine2,select= -c(X))

wine2$total.acid<-wine2$fixed.acidity+wine2$volatile.acidity+wine2$citric.acid
#创建acid sugar chlorides sulfur alcohol类中各数据在总体中值的排序
wine2$acid.rank<-1
wine2$acid.rank<-rank(wine2$total.acid,ties.method = 'average')
wine2$sugar.rank<-1
wine2$sugar.rank<-rank(wine2$residual.sugar,ties.method = 'average')
wine2chlorides.rank<-1
wine2$chlorides.rank<-rank(wine2$chlorides,ties.method = 'average')
wine2$sulfur.rank<-1
wine2$sulfur.rank<-rank(wine2$total.sulfur.dioxide,ties.method = 'average')
wine2$alcohol.rank<-1
wine2$alcohol.rank<-rank(wine2$alcohol,ties.method = 'average')

# 创建排序间的标准差
wine2$sd<-1
for (i in 1:4898){
  sditem<-c(
    wine2[i,"acid.rank"]
  ,wine2[i,"sugar.rank"]
  ,wine2[i,"chlorides.rank"]
  ,wine2[i,"sulfur.rank"]
  ,wine2[i,"alcohol.rank"]
  )
  
  wine2[i,"sd"]<-sd(sditem)
}


#创建比例
wine2$acid.bar.sugar<-1
wine2$sugar.bar.chlorides<-1
wine2$sugar.bar.alcohol<-1

wine2$acid.bar.sugar <- wine2$total.acid/wine2$residual.sugar
wine2$sugar.bar.chlorides <- wine2$residual.sugar/wine2$chlorides
wine2$sugar.bar.alcohol <- wine2$residual.sugar/wine2$alcohol


w2 <- subset(wine2,select = -c(sugar.rank,acid.rank,chlorides.rank,sulfur.rank,alcohol.rank))
options(digits=2)
cor(w2)




```



剔除如下一些独立度不强、与其他量相关系数不大的指标：
fixed.acidity,volatile.acidity,citric.acid,free.sulfur.dioxide,acid.bar.sugar,sugar.bar.chlorides.
作分别每两个量之间的散点图。

```{r echo=FALSE, fig.height=20, fig.width=20, message=FALSE, warning=FALSE}

w3<-subset(w2,
           select = -c(fixed.acidity,volatile.acidity,citric.acid,free.sulfur.dioxide,acid.bar.sugar,sugar.bar.chlorides))
ggpairs(w3)

```

我们已经找到了可以重点进行双变量分析的对象。画出更直观的相关系数图。
```{r echo=FALSE, fig.height=20, fig.width=20, message=FALSE, warning=FALSE}
ggcorr(w3, label = TRUE, label_size = 7, label_round = 2, label_alpha = TRUE)
```
以下是排除了outlier的数据得到的相关系数。在某些值上增加了0.04左右的相关性，效果不显著。
```{r echo=FALSE, fig.height=20, fig.width=20, message=FALSE, warning=FALSE}
# normal类的相关系数图
w4<-subset(wine,outlier=='normal')
w4$total.acid<-w4$fixed.acidity+w4$volatile.acidity+w4$citric.acid
w4<-subset(w4,
           select = -c(fixed.acidity,volatile.acidity,citric.acid,free.sulfur.dioxide,slevel,qlevel,outlier))
ggcorr(w4, label = TRUE, label_size = 7, label_round = 2, label_alpha = TRUE)
```


总结相关度较大的指标

关于density：  

density~|相关系数
-|-
sugar.bar.alcohol|0.87
residual.sugar|0.84
total.sulfur.dioxide|0.53
alcohol|-0.783
quality|-0.31

关于alcohol：  

quality~|相关系数
-|-
alcohol|0.44
density|-0.31

其他：  

变量1 |变量2 |相关系数
-|-|-
alcohol|residual.sugar |-0.45
alcohol|total.sulfur.dioxide |-0.45
alcohol | chlorides |-0.36
fixed.acidity|pH |-0.43
residual.sugar |total.sulfur.dioxide |0.40
volatile.acidity|quality|-0.19 

我们最关系的quality与alcohol的正相关系数达到了0.44，画出箱线图看每个评级的酒精范围。

```{r echo=FALSE}
ggplot(aes(x=factor(quality),y=alcohol),data=w4)+
  geom_boxplot(color='red')+
  geom_jitter(alpha=1/10)+
  stat_summary(fun.y='mean',geom='point',color='blue')
```

sugar有多糖少糖之分，也想看一下他们的评分表现。

```{r echo=FALSE}
ggplot(aes(x=factor(quality),y=residual.sugar),data=w4)+
  geom_boxplot(color='red',alpha=1/10)+
  geom_jitter(alpha=1/10)+
  stat_summary(fun.y='mean',geom='point',color='blue')
  ylim(limits=c(0,20))
```

total.acid,chlorides与quality负相关。

```{r echo=FALSE}
ggplot(aes(x=factor(quality),y=total.acid),data=w4)+
  geom_boxplot(color='red',alpha=1/10)+
  geom_jitter(alpha=1/10)+
  stat_summary(fun.y='mean',geom='point',color='blue')

ggplot(aes(x=factor(quality),y=chlorides),data=w4)+
  geom_boxplot(color='red',alpha=1/10)+
  geom_jitter(alpha=1/10)+
  stat_summary(fun.y='mean',geom='point',color='blue')
```

sugar与density正相关。

```{r echo=FALSE}
ggplot(aes(x=residual.sugar,y=density),data=w4)+
  geom_jitter(alpha=1/10)+
  geom_smooth(method='gam')

#关系不明显
#jit <- position_jitter(width = 0.5,height=1)
#ggplot(aes(x=residual.sugar,y=alcohol),w4)+
#  geom_jitter(position = jit,alpha=1/5) 
```

pH的最大影响因素：

```{r echo=FALSE}
ggplot(aes(y=pH,x=fixed.acidity),data=wine)+
  geom_jitter(alpha=1/3)
```

# 双变量分析

### 探讨你在这部分探究中观察到的一些关系。这些感兴趣的特性与数据集内其他特性有什么区别？
density与可溶于水的物质都正相关，糖是有机物，相关系数更大。与alcohol负相关，因为酒精比水轻。  
pH值受fixed.acidity影响较大，而与volatile.acidity无关。后者会对quality造成轻微的负面影响。

### 你是否观察到主要特性与其他特性之间的有趣关系？
quality与alcohol正相关，与density负相关。高评分的酒大多有高alcohol低sugar的特点。

### 你发现最强的关系是什么？
density与sugar.bar.alcohol有最强的正相关，为0.87168339



# 多变量绘图选择

我们来看一下在不同糖分的基底上，alcohol和clorides成分对评分的影响。

```{r echo=FALSE, Multivariate_Plots}
ggplot(aes(y=alcohol,x=residual.sugar,color=qlevel),data=subset(wine,outlier=='normal'))+
  geom_line(aes(color=qlevel),stat = 'summary',fun.y=median)+
  scale_colour_brewer(type='seq',palette = "Reds")

ggplot(aes(y=chlorides,x=residual.sugar,color=qlevel),data=subset(wine,outlier=='normal'))+
  geom_line(aes(color=qlevel),stat = 'summary',fun.y=median)+
  scale_colour_brewer(type='seq',palette = "Reds")

fit<-lm(quality~alcohol+chlorides+residual.sugar+total.sulfur.dioxide+fixed.acidity,
        data=subset(wine,outlier=='normal'))
summary(fit) 
```



# 多变量分析

###  探讨你在这部分探究中观察到的一些关系。通过观察感兴趣的特性，是否存在相互促进的特性？

sugar小于10个单位时，alcohol越高，得到的评分也越高。大于10个单位时，评分总体下降且差异性变小.
sugar小于10个单位时，chlorides越小，得到的评分也越高。

### 这些特性之间是否存在有趣或惊人的联系呢？

residual.sugar=10g/dm^3是上述两个变化趋势的共同的分水岭。这可能意味着，糖分较少时，其他因素能发挥作用，而当糖分过多时，就掩盖了其他味觉。

### 选项：你是否创建过数据集的任何模型？讨论你模型的优缺点。
建立了quality对于alcohol+chlorides+residual.sugar+total.sulfur.dioxide+fixed.acidity的线性模型。Multiple R-squared为 0.22，只能解释22%的变化，效果不好。白葡萄酒的质量判定比较复杂.


------

# 定稿图与总结

### 绘图一
```{r echo=FALSE, Plot_One}
ggplot(aes(x=residual.sugar,y=density),data=w4)+
  geom_jitter(alpha=1/10)+
  geom_smooth(method='gam')+
  ggtitle('density by sugar')+
  labs(x='residual sugar (g/dm^3)',y='density (g/cm^3)')
```

### 描述一
density与residual.sugar的相关性最大。

### 绘图二
```{r echo=FALSE, Plot_Two}
ggplot(aes(x=factor(quality),y=alcohol),data=wine)+
  geom_boxplot(color='red')+
  geom_jitter(alpha=1/10)+
  stat_summary(fun.y='mean',geom='point',color='blue')+
  ggtitle('alcohol by quality')+
  labs(y='alcohol (% by volume)')
```

### 描述二
对于中等以上品质的酒来说，酒精度越高，评分越好。

### 绘图三
```{r echo=FALSE, Plot_Three}
gg3.1<-ggplot(aes(y=alcohol,x=residual.sugar,color=qlevel),data=subset(wine,outlier=='normal'))+
  geom_line(aes(color=qlevel),stat = 'summary',fun.y=median)+
  scale_colour_brewer(type='seq',palette = "Reds")+
  geom_vline(xintercept = 10)+
  ggtitle('alcohol by sugar')+
  labs(x='residual sugar (g/dm^3)',y='alcohol (% by volume)')

gg3.2<-ggplot(aes(y=chlorides,x=residual.sugar,color=qlevel),data=subset(wine,outlier=='normal'))+
  geom_line(aes(color=qlevel),stat = 'summary',fun.y=median)+
  scale_colour_brewer(type='seq',palette = "Reds")+
  geom_vline(xintercept = 10)+
  ggtitle('chlorides by sugar')+
  labs(x='chlorides (g/dm^3)',y='alcohol (% by volume)')

grid.arrange(gg3.1,gg3.2,nrow=2)
```

### 描述三
仅考虑中位数：
sugar小于10个单位时，总体alcohol越高，得到的评分也越高。sugar小于10个单位时，chlorides越小，得到的评分也越高。
residual.sugar=10g/dm^3是上述两个变化趋势的共同的分水岭。这可能意味着，糖分较少时，其他因素能发挥作用，而当糖分过多时，就掩盖了其他味觉。

------

# 反思
在白葡萄酒数据中，先看了各个指标各自的分布，为了分类观察，取出满足正态分布的连续值的离群值作为一组。对有两个峰的糖分，则能分为两组。评分分为三组。  
然后探索了两个变量间的关系。原本期待的不同成分间的平衡度，与评分相关度很低。选择的三组物质间的比例相关度也不大。酒精和密度这对负相关量与评分比较有关。然后选取了部分指标传递给ggpair函数，方便查看。  
探索多变量时，按照alcohol by sugar，chlorides by sugar并按照评分来分类，惊喜地看出了一些结果。尝试生成一个线性模型，效果不理想。  
本项目的未来工作，可以考虑尝试更多的变量组合，寻找特定的能较好预测评分的区间。另外，不同评委的给分区间即严格程度是不同的，应使用按分布标准化后的评分。
